【裁判字號】    99,訴,464
【裁判日期】    990730
【裁判案由】    毒品危害防制條例
【裁判全文】
臺灣基隆地方法院刑事判決              99年度訴字第464號
公  訴  人  臺灣基隆地方法院檢察署檢察官
被      告  乙○○
上列被告因毒品危害防制條例案件，經檢察官提起公訴（99年度
毒偵字第890號），被告於準備程序中就被訴事實為有罪之陳述
，受命法官於聽取當事人之意見後，由本院合議庭裁定由受命法
官獨任以簡式審判程序判決如下：
    主    文
乙○○施用第一級毒品，累犯，處有期徒刑捌月。
    犯罪事實
一、乙○○前因施用毒品案件，經觀察、勒戒後，認無繼續施用
    毒品之傾向，於民國93年8月 12日執行完畢釋放，並由臺灣
    臺中地方法院檢察署檢察官以93年度毒偵字第 503號為不起
    訴處分確定。復因施用第一級毒品案件，經臺灣高等法院及
    本院先後以94年度上訴字第1993號及94年度訴字第970號判
    決，各判處有期徒刑8月、9月確定，上開案件經接續執行，
    於96年3月1日期滿執行完畢。再因施用第一級毒品案件，經
    本院以97年度訴字第111號判決判處應執行有期徒刑1年8月
    確定；又因施用第一級毒品案件，經本院以97年度訴字第37
    0號判決判處有期徒刑8月確定，上開案件經合併定應執行刑
    為有期徒刑2年確定，甫於99年3月28日期滿執行完畢。詎其
    猶不知悔改，復基於施用第一級毒品海洛因之犯意，於99年
    4月8、9日某時，在基隆市○○區○○路168巷11弄19號5樓
    住處內，以針筒注射方式，施用第一級毒品海洛因1次。嗣
    於同年月12日19時23分許，在基隆市警察局第四分局中華路
    派出所接受採尿送驗，結果呈嗎啡陽性反應，始悉上情。
二、案經基隆市警察局第四分局報請臺灣基隆地方法院檢察署檢
    察官偵查起訴。
    理    由
一、本件被告乙○○所犯係死刑、無期徒刑、最輕本刑為3年以
    上有期徒刑以外之罪，其於準備程序中就被訴事實為有罪之
    陳述，經法官告知簡式審判程序之旨，並聽取公訴人及被告
    之意見後，本院依刑事訴訟法第273條之1第1項之規定，裁
    定進行簡式審判程序。
二、上開事實，業據被告乙○○於本院審理時坦承不諱，且被告
    為警查獲所採集尿液，經送驗結果，呈嗎啡陽性反應，有基
    隆市警察局第四分局採驗尿液通知書、列管毒品人口尿液檢
    體採集紀錄表、臺灣檢驗科技股份有限公司99年4月23日濫
    用藥物檢驗報告等在卷可稽，堪認被告上開自白確與事實相
    符，足以採信。查按毒品危害防制條例係於92年7月9日修正
    公布，自93年1月9日起施行，其中第20條、第23條將施用毒
    品之刑事處遇程序，區分為「初犯」、「五年內再犯」、「
    五年後再犯」，其中倘被告前經觀察、勒戒或強制戒治執行
    完畢釋放後，於5年內已再犯，經依法追訴處罰，縱其第三
    次（或第三次以上）再度施用毒品之時間，在初犯經觀察、
    勒戒或強制戒治執行完畢釋放五年以後，已不合於「五年後
    再犯」之規定，且因已於「五年內再犯」，顯見其再犯率甚
    高，原實施觀察、勒戒或強制戒治，已無法收其實效，即應
    依該條例第10條處罰（最高法院95年度台非字第59號、第65
    號判決意旨及最高法院95年第7次刑事庭會議決議、97年度
    第5次刑事庭會議意旨參照）。被告有如犯罪事實欄所載，
    於93年8月12日觀察勒戒執行完畢，於94年及97年間又因施
    用毒品案件，經臺灣高等法院及本院判處有期徒刑確定等情
    ，有臺灣高等法院被告前案紀錄表在卷可稽。被告既曾於「
    五年內再犯」，且經法院判處罪刑確定，竟又再次為本件施
    用犯行，揆諸前揭說明，即非屬毒品危害防制條例第20條第
    3項所定「五年後再犯」之情形，故檢察官依法逕行起訴，
    於法要無不合，本件事證明確，被告犯行洵堪認定。
三、查海洛因係毒品危害防制條例第2條第2項第1款規定之第一
    級毒品，是被告乙○○所為，係犯同條例第10條第1項之施
    用第一級毒品罪。被告施用前持有第一級毒品之行為，應為
    施用之高度行為所吸收，不另論罪。被告有如犯罪事實欄所
    示刑案之執行情形，此有台灣高等法院被告全國前案紀錄表
    在卷可按，其受有期徒刑之執行完畢後，5年內再犯本案有
    期徒刑以上之罪，為累犯，應依刑法第47條第1項之規定加
    重其刑。爰審酌被告前已有施用毒品前科，有上開刑案紀錄
    表可查，今再為施用，法治觀念之淡薄，然施用毒品究屬戕
    害自身健康之犯罪，被告施用毒品尚未造成他人明顯之危害
    ，且於本院審理中已坦承犯行，犯後態度尚稱良好，並兼衡
    被告犯罪之動機、目的、手段、生活狀況及智識程度，暨公
    訴人請求科以適當之刑等一切情狀，量處如主文所示之刑。
據上論斷，應依刑事訴訟法第273條之1第1項、第299條第1 項前
段，毒品危害防制條例第10條第1項，刑法第11條前段、第47條
第1項，判決如主文。
本案經檢察官甲○○到庭執行職務。
中    華    民    國    99    年    7     月    30    日
                  刑事第四庭法    官  陳姵君
以上正本證明與原本無異。
如不服本判決應於收受本判決後10日內向本院提出上訴書狀，其
未敘述上訴理由者，並得於提起上訴後10日內向本院補提理由書
狀（均須按他造當事人之人數附繕本）「切勿逕送上級法院」。
中    華    民    國    99    年    7     月    30    日
                            書 記 官  彭筠凱
附錄論罪法條：
毒品危害防制條例第10條第1項
施用第一級毒品者，處 6 月以上 5 年以下有期徒刑。

司法院資訊處製作；財團法人民間司法改革基金會備份。
